【裁判字號】    92,交抗,157
【裁判日期】    920227
【裁判案由】    違反道路交通管理處罰條例
【裁判全文】
臺灣高等法院刑事裁定                            九十二年度交抗字第一五七號
    抗告人即
    受處分人    甲○○
右抗告人因違反道路交通管理處罰條例案件，不服台灣台北地方法院中華民國九十一
年十二月三十一日裁定（九十一年度交聲字第一二七０號），提起抗告，本院裁定如
左
：
    主  文
抗告駁回。
    理  由
一、本件抗告意旨略以：抗告人向告發警員表示駕照被人偷走，警員為何不受理？又
    抗告人於原審未到庭，係因未收到傳票，為此提起抗告云云。
二、按汽車駕駛人，駕駛車輛未隨身攜帶駕駛執照者，處新臺幣（下同）三百元以上
    六百元以下罰鍰，道路交通管理處罰條例第二十五條第一項第三款定有明文。又
    汽車行駛於道路上，其汽車駕駛人或前座乘客未繫安全帶者，處駕駛人一千五百
    元罰鍰。汽車行駛於高速公路，違反前項規定者，處駕駛人三千元以上六千元以
    下罰鍰，同法第三十一條定有明文。
三、本件抗告人即受處分人甲○○未隨身攜帶駕駛執照而駕駛其所有之ＤＨ－八四七
    七號自用小客車於九十一年七月一日晚間八時四十分，在國道一號公路北九點四
    公里處，為內政部警政署國道公路警察局第一警察隊警員周文明見及前座乘客未
    繫安全帶當場攔停，經抗告人主動告知未帶駕駛執照，由警員當場掣單舉發，受
    處分人經前向原處分機關提出申訴，經原處分機關請舉發單位調查結果，仍認受
    處分人有前開違規行為，原處分機關乃依前開道路交通管理處罰條例第二十五條
    第一項第三款、第三十一條第二項及違反道路交通管理事件統一裁罰基準表（原
    名稱為違反道路交通管理事件統一裁罰標準表）規定，於九十一年八月二十八日
    裁處受處分人罰鍰共計三千三百元。
四、抗告人即受處分人甲○○經原審傳喚未到庭，其異議意旨略以其駕駛執照被竊，
    而右座乘員未繫安全帶，但其與該員並不相識，僅係共租該車云云，惟查：受處
    分人於前述時地因未隨身攜帶駕駛執照行駛及右座乘員未繫安全帶之違規事實，
    業據證人即警員周文明於原審到庭證述明確（見原審九十一年十一月十八日訊問
    筆錄），且有台北市政府警察局舉發違反道路交通管理事件通知單影本二紙附卷
    足憑，按證人周文明為原處分機關認定抗告人有前述違規行為之原證人，其到庭
    在法官面前以言詞供述本件訴訟上之待證事實，本院由其上開供述已得有抗告人
    確有上開違規行為之心證，另於本件卷存證據資料內並無任何積極證據足以證明
    證人周文明上開供述係屬虛偽，亦無有足以令人顯信其供述為不可採之品性證據
    或前科證據存在，且交通警察掣單舉發違反道路交通管理處罰條例所列之違規事
    實，本質上為行政處分，係公務員基於職務上之權力，依法就特定之具體事件所
    為之具公法上效果之單方面行政行為，基於公務員為公法上行為具有公信力之原
    則，該行政行為當可被推定為真正，其據以依法處分之事實認定亦為正確無誤。
    抗告人空言否認，委無可採。本件事證已臻明確，抗告人之右揭違規行為均堪以
    認定。至抗告人辯稱未收到原審之調查傳票云云，惟查原審業將調查傳票合法送
    達於抗告人位於台北市○○區○○街一二０巷八十五號之住所，因未獲晤本人，
    已作送達通知書粘於門首，以為送達，此有臺灣臺北地方法院送達證書在卷可稽
    ，附此敘明。
五、綜上所述，抗告人確有前揭違規行為。原審因認原處分機關依道路交通管理處罰
    條例第二十五條第一項第二款、第三十一條之一第二項及違反道路交通管理事件
    統一裁罰基準表規定裁處受處分人罰鍰共三千三百元，核無違誤，乃裁定駁回抗
    告人在原審之異議，經核原裁定認事用法，尚無違誤。抗告人仍執前詞指摘原裁
    定不當，為無理由，應予駁回。
據上論結，應依道路交通管理處罰條例第八十九條，刑事訴訟法第四百十二條，裁定
如主文。
中    華    民    國      九十二    年       二       月     二十七     日
                              臺灣高等法院交通法庭
                                  審判長法  官  陳  祐  治
                                        法  官  王  炳  梁
                                        法  官  楊  炳  禎
右正本證明與原本無異。
不得再抗告。
                                        書記官  廖  素  花
中    華    民    國      九十二    年       三       月         六     日


司法院資訊處製作；財團法人民間司法改革基金會備份。
